cs: Typ blesku: Holá žárovka; Videokamera; Kompaktní fotoaparát; Makro; Mimo fotoaparát; Prsten; Uchycení na patku; Fotoaparát se slave režimem; Studiové; Jiné
el: Τύπος φλας: Γυμνή λάμπα; Βιντεοκάμερα; Μικρών διαστάσεων κάμερα; Macro; Εκτός κάμερας; Δακτύλιος; Τοποθέτηση σε hot shoe; Βοηιητική κάμερα; Στούντιο; Άλλο
sv: Blixttyp: Naken glödlampa; Camcorder; Kompaktkamera; Macro; Utanför kameran; Ring; Skofäste; Slavkamera; Studio; Övrigt
da: Flash-type: Bar pære; Videokamera; Kompakt kamera; Macro; Uden for kameraet; Ring; Shoe-montering; Slavekamera; Studie; Andet
vi: Loại đèn nháy: Bóng đèn trần; Máy quay phim kết hợp; Máy ảnh nhỏ gọn; Cận cảnh; Ngoài máy quay; Nhẫn; Đèn flash shoe-mount; Đèn flash slave camera; Studio; Khác
bg-BG: Тип светкавица: Гола крушка; Видеокамера; Компактна камера; Макро; Извън камерата; Пръстен; Монтаж на shoe; Подчинена камера; Студио; Други
fr: Type de flash: Ampoule nue; Caméscope; Caméra compacte; Macro; Hors caméra; Bague; Accessoire; Caméra esclave; Studio; Autre
es: Tipo de flash: Bombilla sin pantalla; Videocámara; Cámara compacta; Macro; Fuera de cámara; Anillo; Externo; Cámara esclava; Estudio; Otros
hu: Vaku típusa: Bare bulb; Videokamera; Kompakt fényképezőgép; Makró; Fényképezőgépen kívüli; Gyűrűvaku; Vakupapucs; Segédkamera; Stúdió; Egyéb
en: Flash type: Bare bulb; Camcorder; Compact camera; Macro; Off-camera; Ring; Shoe mount; Slave camera; Studio; Other
pt-BR: Tipo de flash: Lâmpada para flash; Filmadora; Câmera compacta; Macro; Fora da câmera; Anel; Adaptador de sapata; Câmera com modo remoto; Estúdio; Outro
sl-SI: Vrsta bliskavice: Gola žarnica; Videokamera; Kompakten fotoaparat; Makro; Izven fotoaparata; Obroč; Bliskavica Shoe; Suženjska na fotoaparatu; Studio; Drugo
pl: Typ lampy błyskowej: Sama żarówka; Kamera; Aparat kompaktowy; Makro; Poza kamerą; Pierścień; Mocowanie stopki; Podrzędna kamera; Studio; Inne
ru: Тип вспышки: Голая лампочка; Видеокамера; Компактная камера; Макро; За кадром; Кольцо; Крепление на башмак; Ведомая камера; Студия; Другой
tr: Flaş türü: Sade ampul; Kayıt özelliği olan kameralar; Kompakt fotoğraf makinesi; Makro; Kamera dışı; Yüzük; Shoe mount; Ek kamera; Stüdyo; Diğer
ro-RO: Tip bliț: Bare bulb; Cameră video; Cameră compactă; Macro; Fără cameră; Inel; Suport tip shoe; Cameră secundară; Studio; Altele
zh-TW: 快閃記憶體類型: 裸燈泡; 便攜式攝像機; 輕便相機; 微距; 離機; 戒指; 靴座; 從屬相機; Studio; 其他
ja: フラッシュの種類: ベアバルブ; ビデオカメラ; コンパクトカメラ; マクロ; オフカメラ; リング; シューマウント; スレーブカメラ; スタジオ; その他
nl: Flitsertype: Bare bulb; Camcorder; Compacte camera; Macro; Off-camera; Ring; Bevestiging voor schoen; Slave-camera; Studio; Andere
hr-HR: Vrsta bljeskalice: Gola žarulja; Kamkorder; Kompaktni fotoaparat; Makro; Odvojena; Prsten; Shoe nosač; Slave fotoaparat; Studio; Ostalo
fi: Salamatyyppi: Paljas polttimo; Videokamera; Kompaktikamera; Makro; Kameran ulkopuolinen; Rengas; Kenkäkiinnitys; Oheiskamera; Studio; Muu
lt-LT: Blykstės tipas: Atvira lemputė; Vaizdo kamera; Kompaktiška kamera; Makro; Prie kameros netvirtinama; Žiedas; Laikiklis; Antrinė kamera; Studija; Kita
nb: Blitstype: Kun pære; Videokamera; Kompaktkamera; Makro; Utenfor bildet; Ring; Skofeste; Slavekamera; Studio; Annet
zh-CN: 闪光类型: 裸灯; 摄录像机; 紧凑型相机; 微距; 分体式; 戒指; 热靴; 从属引闪; 录音棚; 其他
th: ประเภทแฟลช: หลอดเปลือย; กล้องถ่ายวิดีโอ; กล้องคอมแพ็ก; เลนส์มาโคร; นอกกล้อง; แหวน; แบบฐานเสียบ; แบบทริกเกอร์กล้อง; สตูดิโอ; อื่นๆ
it: Tipo di flash: Lampadina scoperta; Videocamera; Telecamera compatta; Macro; Off-camera; Anello; Supporto per flash; Fotocamera slave; Studio; Altro
pt-PT: Tipo de flash: Flash sem refletor; Câmara de vídeo; Câmara compacta; Macro; Fora da câmara; Anel; Montagem de sapata; Câmara secundária; Estúdio; Outro
sk-SK: Typ blesku: Holá žiarovka; Videokamera; Kompaktný fotoaparát; Makro; Mimo kamery; Kruhový; Sánky na pripevnenie príslušenstva; Riadený fotoaparát; Štúdio; Iné
ko: 플래시 종류: 베어 벌브; 캠코더; 컴팩트 카메라; 매크로; 오프 카메라; 반지; 슈 마운트; 슬레이브 카메라; 스튜디오; 기타
de: Blitztyp: Bare-Bulb; Camcorder; Kompaktkamera; Makro; Off-Camera; Ring; Zubehörschuhbefestigung; Slave-Kamera; Studio; Sonstiges